臺灣臺北地方法院刑事判決　　　　　　　99年度易字第3396號
公　訴　人　臺灣臺北地方法院檢察署檢察官
被　　　告　許清富
上列被告因違反毒品危害防制條例案件，經檢察官提起公訴（99
年度毒偵字第3979號），本院判決如下：
    主  文
許清富施用第二級毒品，累犯，處有期徒刑陸月，如易科罰金，
以新臺幣壹仟元折算壹日。
    事  實
一、許清富曾因施用第二級毒品案件，經本院以87年毒聲字第75
    8號裁定令入勒戒處所施以觀察、勒戒，因認有繼續施用毒
    品之傾向，再依本院87年度毒聲字第1795號裁定令入戒治處
    所施以強制戒治，於民國88年12月29日戒治期滿釋放出所，
    並經臺灣臺北地方法院檢察署檢察官以90年度戒毒偵字第24
    8號處分不起訴確定。嗣許清富再犯施用第二級毒品案件，
    經臺灣士林地方法院以92年度毒聲字第958號裁定送強制戒
    治，許清富於92年10月24日入所，嗣因毒品危害防制條例修
    正，乃於93年1月9日釋放出所。另許清富前因違反麻醉藥品
    管理條例案件，經臺灣高等法院以83年度上易字第4103號判
    決判處有期徒刑7月確定；又因違反麻醉藥品管理條例案件
    ，經臺灣高等法院以83年度上訴字第5611號判決判處有期徒
    刑5年4月，並經最高法院以84年度臺上字第1592號判決駁回
    上訴確定在案；上開二罪經臺灣高等法院以84年度聲字第81
    0號裁定合併定應執行刑為有期徒刑5年9月，入監執行後，
    於86年5月27日假釋出監，剩餘刑期付保護管束，嗣因許清
    富於假釋期間內再犯施用毒品案件，經撤銷假釋後，於88年
    12月30日入監接續執行殘刑，於91年12月14日縮刑期滿執行
    完畢。嗣許清富又因施用第二級毒品、持有第二級毒品案件
    ，先後經本院以93年度簡字第833號判決判處有期徒刑6月、
    臺灣士林地方法院以93年度湖簡字第34號判決判處有期徒刑
    4月，分別確定在案，並經臺灣士林地方法院以93年度聲字
    第1055號裁定合併定應執行有期徒刑9月，嗣於94年5月30日
    執行完畢。許清富再因施用第二級毒品案件，經本院於96年
    11月26日以96年度易字第2610號判決判處有期徒刑10月，減
    為有期徒刑5月，於96年12月17日確定，入監接續執行後於
    98年9月3日假釋出監，剩餘刑期付保護管束，於99年8月5日
    假釋期滿保護管束未經撤銷視同執行完畢。
二、詎許清富猶不知悔改，復基於施用第二級毒品甲基安非他命
    之犯意，於99年10月8日為警採尿時往前回溯96小時內之某
    時，在其位於臺北市萬華區○○○路○段302巷3弄25號3樓住
    處內，以將甲基安非他命置放於玻璃球內燒烤使之產生煙霧
    後吸食之方式，施用第二級毒品甲基安非他命1次，嗣於99
    年10月8日14時許，經警通知其到場，採集其尿液送驗結果
    呈甲基安非他命陽性反應，始悉上情。
三、案經新北市政府警察局移送臺灣臺北地方法院檢察署檢察官
    偵查起訴。
    理  由
一、按被告以外之人於審判外之言詞或書面陳述，除法律有規定
    者外，不得作為證據，刑事訴訟法第159條第1項定有明文；
    復按被告以外之人於審判外之陳述，雖不符前4條之規定，
    而經當事人於審判程序同意作為證據，法院審酌該言詞陳述
    或書面陳述作成時之情況，認為適當者，亦得為證據；當事
    人、代理人或辯護人於法院調查證據時，知有第159條第1項
    不得為證據之情形，而未於言詞辯論終結前聲明異議者，視
    為有前項之同意；同法第159條之5規定甚明。本案所據以認
    定被告許清富犯罪事實之證據，其中屬傳聞證據部分，因被
    告及公訴人於本院言詞辯論終結前，均未對於證據能力聲明
    異議，依刑事訴訟法第159條之5規定，視為同意上開證據具
    備證據能力，本院認亦無違法或不當之情況，是該傳聞證據
    均具備證據能力，合先敘明。
二、前揭犯罪事實，業據被告許清富於警詢、本院審理時均坦承
    不諱，且其於99年10月8日為警查獲時所採集之尿液，經送
    台灣檢驗科技股份有限公司以酵素免疫分析法初步檢驗，再
    以氣相層析質譜儀法確認檢驗結果，確呈安非他命類、甲基
    安非他命陽性反應，此有該公司於99年10月28日所出具之濫
    用藥物檢驗報告、臺北縣政府警察局刑事警察大隊偵辦毒品
    危害防制條例案被移送人姓名代碼對照表各1紙在卷可證，
    足認被告任意性自白核與事實相符，堪以採信。綜上，本件
    事證明確，被告犯行堪以認定。
三、按施用第二級毒品甲基安非他命後會影響記憶能力及自主神
    經系統，判斷力及意志力亦均受限制，甚至引起精神錯亂，
    抑制呼吸，並具有成癮性、濫用性，戒解不易，嚴重戕害人
    之身心健康，危害社會，是毒品危害防制條例第2條第2項第
    2款將之列為第二級毒品，不得非法施用、持有。故核被告
    所為，係犯毒品危害防制條例第10條第2項施用第二級毒品
    罪。被告施用第二級毒品前持有毒品之低度行為，應為其施
    用毒品之高度行為所吸收，不另論罪。又被告有如事實欄一
    所示之犯罪紀錄，此有臺灣高等法院被告前案紀錄表1份在
    卷可憑，其於有期徒刑執行完畢後5年內故意再犯本案有期
    徒刑以上之罪，為累犯，應依刑法第47條第1項規定加重其
    刑。爰審酌被告正值壯年，不思上進，且前已因施用毒品案
    件，經觀察、勒戒、強制戒治、法院判刑執行後，仍未能把
    握自新機會徹底戒除施用毒品之惡習，而再施用足以導致人
    體機能發生依賴性、成癮性及抗藥性等障礙之第二級毒品甲
    基安非他命，戕害自身健康，漠視法令禁制，惟尚能坦承犯
    行，犯後態度頗佳，兼衡其犯罪動機、手段、施用毒品之次
    數僅有1次等一切情狀，量處如主文所示之刑，並諭知易科
    罰金之折算標準。
據上論斷，應依刑事訴訟法第284條之1、第299條第1項前段，毒
品危害防制條例第10條第2項，刑法第11條、第47條第1項、第41
條第1項前段，判決如主文。
本案經檢察官蔡甄漪到庭執行職務。
中    華    民    國   100    年    2     月    14    日
                    刑事第九庭  法  官  劉素如
上正本證明與原本無異。
如不服本判決應於收受送達後10日內向本院提出上訴書狀，並應
敘述具體理由；其未敘述上訴理由者，應於上訴期間屆滿後20日
內向本院補提理由書（均須按他造當事人之人數附繕本）「切勿
逕送上級法院」。
                                書記官  陳育君
中    華    民    國   100    年    2     月    14    日
附錄本案論罪法條：
毒品危害防制條例第10條
施用第一級毒品者，處 6 月以上 5 年以下有期徒刑。
施用第二級毒品者，處 3 年以下有期徒刑。